# 抵押披露的时间范围

提问人：嫂嫂自重 时间：2018-03-27 10:03:21
写报告的时候，对于抵押的期间，目前我是按照担保债权的期间+抵押合同约定的抵押期间（一般是诉讼时效内或者两年、三年） 那么抵押期间的披露是否需要加上担保债权届满后的约定诉讼时效以及约定的债权届满的约定期限？ 因为不少上市公司披露中是抵押期间，只有主债权的期间。但是实际上抵押是或有事项，更多是主债权届满债权人不能履约的情况下的或有事项，风险期间反倒是债权期满后的期间。如果抵押期间按主债权期间列示是否合理？

回答人：chenyiwei
一般应是主债权存续期间+主债权约定到期日后的诉讼时效或追索权期间（如 2 年）。